【裁判字號】    95,交聲,1670
【裁判日期】    951229
【裁判案由】    交管條例聲異
【裁判全文】
臺灣板橋地方法院交通事件裁定        95年度交聲字第1670號
原處分機關  交通部公路總局臺北區監理所
異  議  人
即受處分人  甲○○
上列異議人即受處分人因違反道路交通管理處罰條例案件，對於
交通部公路總局臺北區監理所95年10月3 日所為之處分（原處分
案號：北監自裁字第裁40-A00000000號），聲明異議，本院裁定
如下：
    主  文
異議駁回。
    理  由
一、聲明異議意旨略以：異議人即受處分人甲○○於民國95年8
    月6 日聚餐後，駕車欲返回臺北縣三重市住處，行至臺北市
    ○○路、昌吉街口時，看到黃燈，乃減速停在該路口內車道
    等待迴轉，惟因超過紅燈停止線被路口照相機照相，舉發違
    規闖紅燈，然當時異議人確實係要待迴轉返回三重住處，並
    無直行往北闖紅燈，異議人違規行為只是超越停止線，並非
    闖紅燈，違規罰則應有不同，爰提出聲明異議，請求給予合
    理之裁罰云云。
二、按汽車駕駛人，行經有燈光號誌管制之交岔路口闖紅燈者，
    處新臺幣一千八百元以上五千四百元以下罰鍰；又汽車駕駛
    人，違反道路交通管理處罰條例第53條規定者，除依原條款
    處罰鍰外，並予記違規點數三點，道路交通管理處罰條例第
    53條第1 項、第63條第1 項第3 款分別定有明文。
三、查本件異議人即受處分人甲○○所有車號6325-EQ 號自用小
    客車，於95年8 月6 日晚上9 時5 分許，行經臺北市○○路
    、昌吉街由南向北之設有燈光號誌管制交岔路口時，闖紅燈
    之違規事實，業經臺北市政府警察局大同分局函陳查報屬實
    無訛，有該分局95年9 月11日北市警同分交字第0953351280
    0 號函影本1 紙在卷可稽，復有採證照片二張可資佐證。異
    議人雖具狀辯稱上開意旨云云，惟按道路交通標誌標線號誌
    設置規則第206 條第5 款第1 點規定「車輛面對圓形紅燈表
    示禁止通行，不得超越停止線或進入路口。」，是依本件採
    證照片所示，縱異議人車輛於駛越停止線後即停煞在行人穿
    越道前，等待迴車，而未繼續駛越交岔路口，仍已屬闖紅燈
    之違規行為。是異議人上開所辯，應不足採，其上開違規事
    實堪認無訛。從而，原處分機關據以援引上開規定，裁處罰
    鍰新臺幣二千七百元，並記違規點數三點，並無不當。
    本件異議為無理由，應予駁回。
四、據上論斷，應依道路交通案件處理辦法第19條，裁定如主文
    。
中    華    民    國    95    年    12    月    29    日
                        交通法庭  法  官  彭  全  曄
以上正本證明與原本無異
如不服本裁定應於送達後5日內向本院提出抗告狀
                                  書記官  吳  詩  琳
中    華    民    國    95    年    12    月    29    日


司法院資訊處製作；財團法人民間司法改革基金會備份。
